臺灣高等法院臺中分院刑事判決
                                   110年度上更一字第42號
上  訴  人
即  被  告  張華傑




指定辯護人  本院公設辯護人  王金陵
上列上訴人因違反槍砲彈藥刀械管制條例案件，不服臺灣臺中地
方法院107年度重訴字第2837號中華民國108年5月15日第一審判
決（起訴案號：臺灣臺中地方檢察署107年度偵字第4901號），
提起上訴，判決後，經最高法院發回更審，本院判決如下：
    主  文
原判決撤銷。
甲○○犯非法製造可發射子彈具殺傷力之槍枝罪，累犯，處有期徒
刑陸年，併科罰金新臺幣拾伍萬元，罰金如易服勞役，以新臺幣
壹仟元折算壹日。扣案如附表編號1所示之物沒收。
    事  實
一、甲○○明知可發射子彈而具有殺傷力之改造手槍，係槍砲彈藥
    刀械管制條例第4條第1項第1款所稱之槍砲；已貫通之槍管
    則係同條例第4條第2項所稱之槍枝主要組成零件，非經中央
    主管機關許可，均不得非法製造或持有，仍於民國106年12
    月中旬某日，在臺中市沙鹿區沙田路之「世新玩具店」，以
    新臺幣（下同）6,000元之代價，購入金屬製仿半自動道具
    手槍1支（含彈匣2個），數日後，旋即基於製造可發射子彈
    具殺傷力槍枝之犯意，透過不知情之李正雄，至真實姓名年
    籍不詳、綽號「寶哥」之成年男子位在臺中市之某不詳住處
    ，向該「寶哥」取得屬於槍枝主要組成零件之土造金屬槍管
    1支而持有之；嗣甲○○進而拆解有阻鐵，無法發射子彈之道
    具手槍槍管，並將自「寶哥」處取得之上開土造金屬槍管，
    換裝至該道具手槍上，而製造如附表編號1所示可發射子彈
    具有殺傷力之改造手槍1支。嗣於106年12月28日17時20分許
    ，甲○○因另案通緝，在臺中市○區○○路0段000號「優勝美地
    汽車旅館」為警逮捕，經警執行附帶搜索時，當場在甲○○之
    背包內扣得如附表編號1、2所示之物，始查知上情。
二、案經臺中市政府警察局第四分局移送臺灣臺中地方檢察署檢
    察官偵查起訴。
    理  由
壹、證據能力部分：
一、按被告以外之人於審判外之陳述雖不符刑事訴訟法第159條
    之1至第159條之4等4條之規定，而經當事人於審判程序同意
    作為證據，法院審酌該言詞陳述或書面陳述作成時之情況，
    認為適當者，亦得為證據。當事人、代理人或辯護人於法院
    調查證據時，知有刑事訴訟法第159條第1項不得為證據之情
    形，而未於言詞辯論終結前聲明異議者，視為有前項之同意
    ，刑事訴訟法第159條之5定有明文。該條立法意旨在於傳聞
    證據未經當事人之反對詰問予以核實，原則上先予排除。惟
    若當事人已放棄反對詰問權，於審判程序中表明同意該等傳
    聞證據可作為證據；或於言詞辯論終結前未聲明異議，基於
    尊重當事人對傳聞證據之處分權，暨證據資料愈豐富，愈有
    助於真實發見之理念，且強化言詞辯論主義，使訴訟程序得
    以順暢進行，上開傳聞證據亦均具有證據能力。經查，本件
    以下所引用被告以外之人於審判外之言詞或書面陳述，業經
    於審理期日踐行調查證據程序，檢察官、被告及辯護人均已
    當庭表示無意見，且迄至言詞辯論終結前亦未聲明異議，本
    院審酌該等言詞或書面陳述之製作及取得，並無證據顯示有
    何違背程序規定而欠缺適當性之情事，認以之為證據應屬適
    當，自均有證據能力。
二、又按除法律另有規定外，實施刑事訴訟程序之公務員因違背
    法定程序取得之證據，其有無證據能力之認定，應審酌人權
    保障及公共利益之均衡維護，刑事訴訟法第158條之4定有明
    文。查本件以下所引用之非供述證據，經本院於審理中提示
    並告以要旨而為調查時，檢察官、被告及辯護人均未表示無
    證據能力，本院審酌該等證據作成及取得之程序均無違法之
    處，依上開規定之反面解釋，亦應認均有證據能力。
貳、實體部分：
一、訊據上訴人即被告甲○○（下稱被告）固坦承於106年12月中
    旬某日，在臺中市沙鹿區之「世新玩具行」，以6,000元購
    入道具手槍1支，另扣案如附表編號1所示之改造手槍，係以
    上開道具手槍換裝已貫通之金屬槍管而成之事實，惟矢口否
    認有何製造可發射子彈具殺傷力槍枝犯行，其於原審審理中
    辯稱：該金屬槍管係由「寶哥」換裝，當時我跟「寶哥」說
    這是道具槍，「寶哥」說要借去看，拿回來的時候就變成金
    屬槍管，「寶哥」換槍管的時候我不知道，我是事後回家才
    知道「寶哥」把我的道具手槍換成金屬槍管，也不知道扣案
    之手槍具有殺傷力（見原審卷第109至113頁）；又於本院審
    理中辯稱：我在警局及檢察官訊問時，是自己編造將道具手
    槍換成金屬貫通槍管之情事，實情是我當初為了購買毒品，
    經李正雄接洽，與駱群冠、吳家傑共4人同車一起去找「寶
    哥」，由李正雄跟「寶哥」洽談交易，但「寶哥」沒有毒品
    ，李正雄就向我要一點安非他命給「寶哥」，他們2人就到
    一旁交談，我則在客廳捲菸吸食海洛因。而後李正雄要拿放
    在車上的模型槍，就跟我拿汽車鑰匙，並與駱群冠去車上拿
    槍，吳家傑則順便去買飲料，我就在客廳，李正雄把槍交給
    「寶哥」換槍管，這個過程我有看到，當時槍是李正雄在使
    用，後來等到駱群冠與吳家傑買飲料回來，因沒有買到毒品
    ，就回去等「寶哥」有毒品再來買，槍是「寶哥」交還給李
    正雄，放在李正雄包包內，回到車上李正雄有拿給我看一下
    ，接著回我租屋處，過一、二星期李正雄搬出去，槍也就放
    在我這裡云云。惟查：
  ㈠被告係於106年12月中旬某日，在臺中市沙鹿區之「世新玩具
    店」，以6,000元之代價，購入金屬製仿半自動道具手槍1支
    （含彈匣2個）後，旋即透過不知情之李正雄，至綽號「寶
    哥」之成年男子位在臺中市之不詳住處，向「寶哥」取得土
    造金屬槍管1支，並將該金屬槍管換裝至上開道具手槍上，
    嗣於同年12月28日17時20分許，為警查獲被告持有附表編號
    1所示可發射子彈具有殺傷力之改造手槍1支等情，業據被告
    於警詢時供稱：我於106年12月中，在臺中市沙鹿區「世新
    玩具店」，以9,800元購買扣案槍枝及彈殼、彈頭、底火等
    ，槍管是李正雄帶我去他朋友那邊拿取，時間大約是我買完
    模型槍後隔沒幾天的凌晨，地址大概在中清路航空站附近，
    我再拿來組裝完成等語（見偵卷第45至47頁）；復於偵查中
    供稱：扣案槍枝是我在臺中市沙鹿區沙田路之「世新玩具店
    」購買，當時槍管沒有貫通，我跟李正雄去他朋友家，他朋
    友拿1支槍管給我，我自己換在這把槍上；它們都是類似90
    手槍，規格都一樣，槍管也不用再改裝，拿來直接換上去就
    可以等語（見偵卷第81、120頁反面）；另於原審審理時供
    稱：扣案槍枝係以6,000元購買等語（見原審卷第208頁）明
    確，核與證人李正雄於偵查中具結證稱：我有一次帶被告去
    找綽號「寶哥」之朋友，當時「寶哥」有送一樣東西給被告
    ，被告事後跟我說那是槍管，我有看過被告把那支槍管拿出
    來組裝，被告就是把槍管裝上去等語（見偵卷第12 2 頁反
    面）大致相符，並有臺中市政府警察局第四分局搜索扣押筆
    錄、扣押物品目錄表各1份、現場搜索及扣案物品照片3張（
    見偵卷第59至61頁、第63頁正反面）、臺中市政府警察局槍
    枝初步檢視報告表1份及槍枝初檢照片8張（見偵卷第64至67
    頁）在卷可稽。又扣案如附表編號1所示手槍1支經鑑定結果
    ，認係改造手槍，由仿半自動手槍製造之槍枝，換裝土造金
    屬槍管而成，擊發功能正常，可供擊發適用子彈使用，認具
    殺傷力等情，亦有內政部警政署刑事警察局107年4月2日刑
    鑑字第1070003534號鑑定書1份（見偵卷第88頁），足認被
    告此部分之自白與事實相符，堪可採信。
  ㈡被告於原審及本院審理中雖以前詞置辯；惟查，被告上開辯
    詞，顯與其前於警詢及偵查中供稱其自「寶哥」取得金屬槍
    管，並自行換裝槍管等情不符，已難採信；且該道具手槍既
    為被告所有，衡情「寶哥」要將該道具手槍換裝金屬槍管，
    實無可能未事先徵詢被告同意之理，況被告在本院前審陳稱
    與「寶哥」是第一次見面，以前不認識，當天沒有買成毒品
    等語（見本院前審卷第161、284頁），則「寶哥」有何動機
    主動為被告換裝金屬槍管。是被告於原審準備程序時改稱：
    我跟李正雄去找「寶哥」的時候，「寶哥」知道我在把玩手
    槍，我跟「寶哥」說這是道具手槍，槍管有塞住，「寶哥」
    說他有1支比較好的，要幫我換，「寶哥」當面拿1支槍管給
    我，然後「寶哥」當場更換槍管，換完槍管之後再拿給我；
    「寶哥」說要換槍管的時候，我當下沒有表示要或不要，就
    讓「寶哥」把手槍拿走去換槍管，「寶哥」換完槍管就放在
    桌上交給我云云（見原審卷第131頁），及於本院前審審理
    中改稱：是由李正雄將槍交由「寶哥」換槍管云云（見本院
    前審卷第156頁），不斷更異更換槍管之情節而互有矛盾，
    均屬卸責之詞，不足採信。至證人李正雄雖於原審審理時證
    稱：當時我跟被告去「寶哥」住處是要講毒品的事情，我沒
    有看到被告把槍交給「寶哥」，我也沒有聽到被告跟「寶哥
    」提到槍有阻鐵，不能發射子彈，我只有看到「寶哥」拿了
    1個袋子到樓上去，過了1個小時以後再下來；我跟被告要走
    的時候，「寶哥」拿了1個袋子跟被告說「這個還你」，我
    跟被告到車上以後，被告把袋子打開，問我「你看一下，有
    什麼不一樣」？我說「槍管不一樣，怎麼變銀色了」；我在
    偵查中說有看過被告把那支槍管拿出來組裝，被告就是把槍
    管裝上去，是因為被告回去之後有把槍拆開，也會組裝云云
    （見原審卷第192至198頁）。然證人李正雄於偵查中既未曾
    證稱槍管係由「寶哥」換裝一事，其於原審審理時之證述內
    容，又與被告於警詢及偵查中自承係由其自行換裝槍管之情
    節不符，顯係為迴護被告之詞，自應以證人李正雄於偵查中
    之證述應較原審審理中所述可信。
  ㈢又被告原購入之道具手槍，槍管內含阻鐵尚未貫通，並無殺
    傷力，此據其於偵訊、原審準備程序時供述在卷；然經由其
    更換已貫通之金屬槍管後，該槍枝業已具殺傷力；是被告將
    原不具殺傷力之道具手槍，更換已貫通之土造金屬槍管，使
    其擊發功能正常，可擊發適用子彈，客觀上自屬製造可發射
    子彈具殺傷力之槍枝之行為。參以被告於偵查中供稱：我換
    裝槍管以後，自己把玩時，跟換裝槍管前是一樣的，是無法
    擊發等語（見偵卷第120頁反面），足證被告曾於換裝槍管
    後，將該改造手槍裝填子彈試射，且被告前於106年6、7月
    間，甫因未經許可持有可發射子彈具有殺傷力之手槍，於同
    年10月23日為警查獲，經本院以107年上訴字第1443號判處
    有期徒刑2年6月，併科罰金5萬元確定，此有本院107年上訴
    字第1443號刑事判決可參。被告於同年12月間再次購入本案
    之道具手槍，並旋即尋求管道取得已貫通之土造金屬槍管後
    予以換裝，可見其對槍枝之興趣及使用經驗均高於一般人，
    對於其所持槍枝經換裝已貫通之金屬槍管，將可用於擊發適
    用子彈乙情，並非難以想見，其主觀上自有製造可發射子彈
    具殺傷力槍枝之犯意甚明。是被告辯稱扣案如附表編號1所
    示之改造手槍1支，雖經換裝金屬槍管，仍無法順利擊發扣
    案如附表編號2所示之非制式子彈，被告主觀上因而認為該
    槍枝不具殺傷力乙節，難認有據。
  ㈣被告雖請求就扣案槍枝再送請內政部警政署刑事警察局以試
    射方式鑑定是否具有殺傷力等語。惟按槍枝殺傷力之鑑定，
    非必以試射為唯一之鑑驗方法。而所謂「檢視法」、「性能
    檢驗法」，係實際操作檢測槍枝之機械結構與性能，如槍管
    、滑套、轉輪等零件材質之檢視，滑套、扳機、擊錘及撞針
    等機械運作情形之檢驗；故經鑑定人員實際操作檢視其結構
    、功能完整良好，且擊發功能正常，認該槍枝可供擊發適用
    子彈，而具殺傷力，此與美國、澳洲、英國及以色列等國家
    或州市槍彈實驗室之鑑定方法相同，均可完成槍枝機械結構
    與性能之檢測，並由專業鑑定人員據以判定槍枝有無殺傷力
    。是受囑託鑑定機關如依「檢視法」及「性能檢驗法」實際
    操作送鑑槍枝之機械結構與功能，經檢測後認其結構完整，
    且擊發功能良好正常，可供擊發適用子彈使用，而為具殺傷
    力之研判，茍非其鑑定有顯然未盡確實或欠缺完備情事，即
    不得以未經實彈射擊鑑測，遽認其鑑定結果不可採信（參照
    最高法院107年度台上字第4728號、104年度台上字第1539號
    、103年度台上字第4272號判決意旨參照）。本案扣案如附
    表編號1所示之改造手槍，係由槍枝專業鑑定機關之內政部
    警政署刑事警察局鑑定，並採取國內外槍枝鑑定領域共同認
    可之「檢視法」、「性能檢測法」實施鑑定，認該槍枝係改
    造手槍，由仿半自動手槍製造之槍枝，換裝土造金屬槍管而
    成，擊發功能正常，可供擊發適用子彈使用，確認該槍枝具
    殺傷力，考量正確、合法及安全等原則，應無再以「動能測
    試法」實際進行試射之必要。茲內政部警政署刑事警察局依
    其實際操作、檢驗槍枝之機械結構、性能是否完整、良好後
    ，根據其實際操作、檢驗之結果，憑其特別之專業智識、經
    驗，就扣案之槍枝是否具有殺傷力而為前開鑑定意見，其鑑
    定結果並無違背科學原理，亦無顯然未盡確實或欠缺完備之
    情形，縱未以試射方法鑑驗，亦無礙於其具殺傷力之認定。
    況本件扣案之改造手槍經本院前審囑託中央警察大學再次鑑
    定結果，亦認該非制式手槍之機械結構及操作性能正常，試
    射結果可擊發含塑膠底火之金屬彈殼，擊發功能正常。且改
    造槍管為強度及厚度均高之鋼鐵材質槍管，可承受火藥爆燃
    產生之高膛壓。研判若裝填底火較敏感之適用子彈進行射擊
    ，即可擊發子彈，射出具殺傷力之金屬彈頭，亦有該校109
    年2月14日校鑑科字第1090001146號函檢附鑑定書，具體說
    明鑑定過程、判斷依據（見本院前審卷第217頁至249頁），
    足證本件扣案槍枝確具有殺傷力無疑。被告雖又質疑中央警
    察大學之鑑定過程，並非使用常見之金屬底火彈殼、制式或
    改造子彈試射，不足以證明被告在實際持用之狀況下，能射
    出具殺傷力之子彈云云。惟所謂槍枝「殺傷力」，係指其功
    能、效能，而非實際運用時之成果。本件扣案槍枝經依前揭
    鑑定結果，既具有擊發適用子彈，射出具殺傷力金屬彈頭之
    效能，縱被告持有當中未尋得適用子彈，亦不影響該槍枝殺
    傷力之判斷；被告將殺傷力誤為實際使用槍枝之成果，自無
    足採，其另請求檢視及傳訊測試人員到庭，自無必要。
  ㈤被告於雖另聲請再傳訊李正雄、駱群冠、吳家傑到庭以證明
    本件槍枝係由「寶哥」更換槍管；惟證人李正雄業經於偵查
    及原審審理中就相同待證事實結證如前，並經本院採證如上
    所述，自無再就相同待證事實傳訊之必要。另證人駱群冠、
    吳家傑部分，依被告上開所述（見本院前審卷第284、297至
    299頁），其2人既係在李正雄回車上取出原道具槍時，外出
    購買飲料而未在「寶哥」住處，等「寶哥」將槍枝交還李正
    雄放入自己包包內，即與被告一起離開返回被告租屋處，其
    2人如何能見證「寶哥」更換槍管之過程，是無傳訊駱群冠
    、吳家傑之必要，附此敘明。
  ㈥綜上所述，被告上開所辯，顯係卸責之詞，洵無足採。本案
    事證明確，被告上開製造具有殺傷力槍枝之犯行，堪以認定
    ，應予依法論科。
二、論罪科刑：
　㈠新舊法比較：查被告行為後，槍砲彈藥刀械管制條例第7條、
    第8條業於109年6月10日修正公布，於同年月12日施行。修
    正前第7條第1項原規定：「未經許可，製造、販賣或運輸火
    砲、肩射武器、機關槍、衝鋒槍、卡柄槍、自動步槍、普通
    步槍、馬槍、手槍或各類砲彈、炸彈、爆裂物者，處無期徒
    刑或7年以上有期徒刑，併科新臺幣3千萬元以下罰金」；第
    8條第1項原規定：「未經許可，製造、販賣或運輸鋼筆槍、
    瓦斯槍、麻醉槍、獵槍、空氣槍或第4條第1項第1款所定其
    他可發射金屬或子彈具有殺傷力之各式槍砲者，處無期徒刑
    或5年以上有期徒刑，併科新臺幣1千萬元以下罰金」；修正
    後第7條第1項則規定：「未經許可，製造、販賣或運輸『制
    式或非制式』火砲、肩射武器、機關槍、衝鋒槍、卡柄槍、
    自動步槍、普通步槍、馬槍、手槍或各類砲彈、炸彈、爆裂
    物者，處無期徒刑或7年以上有期徒刑，併科新臺幣3千萬元
    以下罰金」；第8條第1項則規定：「未經許可，製造、販賣
    或運輸『制式或非制式』鋼筆槍、瓦斯槍、麻醉槍、獵槍、空
    氣槍或第4條第1項第1款所定其他可發射金屬或子彈具有殺
    傷力之各式槍砲者，處無期徒刑或5年以上有期徒刑，併科
    新臺幣1千萬元以下罰金」，再參諸本次修法草案總說明意
    旨可知，其主要修法目的在於有效遏止持「非制式槍砲」進
    行犯罪情形，認「非制式槍砲」與「制式槍砲」之罪責有一
    致之必要，故於第4條、第7條至第9條增加「制式或非制式
    」之構成要件，亦即不分制式或非制式，凡屬第7條所列各
    類槍枝型式之槍枝，有殺傷力者，概依第7條規定處罰。是
    經新舊法比較結果，「未經許可製造可發射子彈具殺傷力之
    改造（非制式）手槍」之犯行，於修正後應改依同條例第7
    條第1項規定處罰，其刑度較修正前規定（即原第8條第1項
    ）為重，並無較有利於被告之情形，依刑法第2條第1項前段
    規定，應適用被告行為時即修正前槍砲彈藥刀械管制條例第
    8條第1項之規定論處。
  ㈡又按槍砲彈藥刀械管制條例所謂製造，包括創製、改造、組
    合、混合、化合等行為在內，除初製者外，固尚包括改造，
    凡將原不具殺傷力之槍枝予以加工，致改變其原有性能、屬
    性，使成為可發射子彈具有殺傷力之槍枝即屬之，如將玩具
    手槍之槍管換裝土造金屬槍管，組合成可發射子彈具殺傷力
    之改造手槍，亦屬製造行為之一種（最高法院86年度台上字
    第7558號判決、92年度台上字第924號判決、97年度台上字
    第6654號判決、98年度台上字第2857號、104年度台上字第1
    441號判決要旨參照）。次按未經許可製造槍彈之製造行為
    ，與其後之未經許可繼續持有該所製造槍彈之持有行為，依
    其犯罪之性質，可認為未經許可製造槍彈行為為高度行為，
    而未經許可繼續持有槍彈行為為低度行為，其持有行為，應
    為製造行為所吸收，應僅論以未經許可製造槍彈一罪（最高
    法院90年度台上字第2579號判決意旨參照)。本案被告將原
    未具殺傷力之道具手槍，以更換槍管之方法，使之成為具有
    殺傷力之槍枝，核其所為係犯修正前槍砲彈藥刀械管制條例
    第8條第1項之非法製造可發射子彈具殺傷力之槍枝罪。被告
    製造改造手槍後而持有該改造手槍之低度行為，及其於製造
    改造手槍之過程中，持有槍枝主要組成零件之行為，係製造
    之階段行為，均不另論罪。
　㈢又檢察官認被告與綽號「寶哥」者就製造槍枝犯行，具有犯
    意聯絡及行為分擔，為共同正犯，容有誤會，附此敘明。
  ㈣按二以上徒刑之執行，除數罪併罰，在所裁定之執行刑尚未
    全部執行完畢以前，各罪之宣告刑均不發生執行完畢之問題
    外，應以核准開始假釋之時間為基準，限於原各得獨立執行
    之刑，均尚未執行期滿，始有依刑法第79條之1第1、2項規
    定，合併計算其最低應執行期間，同時合併計算其假釋後殘
    餘刑期之必要。倘假釋時，其中甲罪徒刑已執行期滿，則假
    釋之範圍應僅限於尚殘餘刑期之乙罪徒刑，其效力不及於甲
    罪徒刑。縱監獄將已執行期滿之甲罪徒刑與尚在執行之乙罪
    徒刑合併計算其假釋最低執行期間，亦不影響甲罪業已執行
    完畢之效力。裁判確定後犯數罪，受二以上徒刑之執行，非
    屬合併處罰範圍者，其假釋有關期間如何計算，有兩種不同
    見解：其一為就各刑分別執行，分別假釋，另一則為依分別
    執行，合併計算之原則，合併計算假釋有關之期間。為貫徹
    監獄行刑理論及假釋制度之趣旨，並維護受刑人之利益，自
    以後者為可取，固為刑法第79條之1增訂之立法意旨。惟上
    開放寬假釋應具備「最低執行期間」條件之權宜規定，應與
    累犯之規定，分別觀察與適用。併執行之徒刑，本係得各別
    獨立執行之刑，對同法第47條累犯之規定，尚不得以前開規
    定另作例外之解釋，倘其中甲罪徒刑已執行期滿，縱因合併
    計算最低應執行期間而在乙罪徒刑執行中假釋者，於距甲罪
    徒刑期滿後之假釋期間再犯罪，即與累犯之構成要件相符，
    仍應以累犯論（最高法院103年度第1次、104年度第7次刑事
    庭會議決議意旨參照）。查被告前於100年間，因贓物案件
    ，經臺灣彰化地方法院（下稱彰化地院）以101年度簡字第1
    009號判處有期徒刑4月確定（下稱第1案）；復於101年間，
    因竊盜案件，經彰化地院以101年度簡字第479號判處有期徒
    刑3月確定（下稱第2案）；又因施用毒品案件，經彰化地院
    以101年度訴字第276號判處有期徒刑9月、5月，應執行有期
    徒刑1年確定（下稱第3案）；再因施用毒品案件，經彰化地
    院以101年度訴字第757號判處有期徒刑8月、5月，應執行有
    期徒刑11月確定（下稱第4案）；另因施用毒品案件，經臺
    灣南投地方地院（下稱南投地院）以101年度訴字第315號判
    處有期徒刑6月、8月，應執行有期徒刑1年確定（下稱第5案
    ）；前揭第1案至第5案另經南投地院以102年度聲字第190號
    裁定應執行有期徒刑2年7月確定（下稱甲案，刑期日起算日
    期101年12月26日，指揮書執畢日期104年7月25日)；又因竊
    盜案件，經南投地院以101年度易字第558號判決判處有期徒
    刑6月、3月，應執行有期徒刑8月確定（下稱第6案）；再因
    施用毒品案件，經南投地院以101年度訴字第774號判決判處
    有期徒刑8月、7月，應執行有期徒刑1年1月確定（下稱第7
    案）；另因施用毒品案件，經彰化地院以102年度訴字第27
    號判決判處有期徒刑9月確定（下稱第8案）；又於103年間
    ，因頂替案件，經南投地院以103年度訴字第521號判決判處
    有期徒刑6月確定（下稱第9案）；前揭第6案至第9案再經南
    投地院以104年度聲字第421號裁定應執行有期徒刑2年7月確
    定（下稱乙案，刑期日起算日期104年7月26日，指揮書執畢
    日期107年2月25日），甲案與乙案接續執行，前於101年9月
    20日入監執行，於106年5月1日因縮短刑期假釋出監並付保
    護管束，指揮書執畢日期為107年2月25日，嗣經撤銷假釋，
    此有臺灣高等法院被告前案紀錄表1份在卷可稽。被告雖於1
    06年5月1日因縮短刑期假釋出監並付保護管束，指揮書執畢
    日期為107年2月25日，而於犯本案時，尚在假釋期間，然上
    揭甲案及乙案之徒刑，本係得各別獨立執行之刑，且甲案之
    徒刑部分，業於104年7月25日執行期滿，此有臺灣高等法院
    被告前案紀錄表及刑案資料查註紀錄表在卷可稽。是被告於
    受甲案之有期徒刑執行完畢後，5年以內故意再犯本件有期
    徒刑以上之罪，按諸前揭說明，為累犯。審酌被告前有多次
    刑事犯罪前案紀錄，經刑之執行仍欠缺警惕，又為本案非法
    製造可發射子彈具殺傷力之槍枝犯行，足徵其受前案徒刑之
    執行難收成效，且本院認本件加重最低本刑並無罪刑不相當
    之情形，並參酌司法院釋字第775號解釋意旨，認本案被告
    所犯之罪，仍應依刑法第47條第1項之規定，加重其刑。
　㈤又按槍砲彈藥刀械管制條例第18條第4項前段規定：「犯本條
    例之罪，於偵查或審判中自白，並供述全部槍砲、彈藥、刀
    械之來源及去向，因而查獲或因而防止重大危害治安事件之
    發生者，減輕或免除其刑。」所謂供出來源及去向，依其犯
    罪型態兼有來源及去向者，固應供述全部之來源及去向。但
    其犯罪行為，僅有來源而無去向，或僅有去向而無來源者，
    祇要供述全部來源，或全部去向，即為已足，並非謂該犯罪
    行為，必須兼有來源及去向，始有上開規定之適用。惟仍須
    因而查獲或因而防止重大危害治安事件之發生，始能認為符
    合上開減輕或免除其刑之規定，亦非謂其一供述槍、彈來源
    或去向，即可邀減免之寬典（最高法院104年度台上2312號
    判決意旨參照）。本案被告係將其購得之合法道具手槍，以
    換裝土造金屬槍管之方式，自行製造附表編號1所示可發射
    子彈具有殺傷力之改造手槍，且係在其非法持有中為警查獲
    ，尚未移轉予他人，自無供出來源或去向，因而查獲或防止
    重大危害治安事件發生之情形，自無從依該規定減輕其刑，
    附此敘明。
三、原審認被告犯罪事證明確，而予以論罪科刑，固非無見；惟
    查，本件被告透過不知情之李正雄向綽號「寶哥」者取得上
    開槍枝主要零件之土造金屬槍管後，係單獨將系爭土造金屬
    槍管換裝於上開道具槍而非法製造改造手槍，其並未與綽號
    「寶哥」者有犯意聯絡及行為分擔，原判決認被告所犯非法
    製造可發射子彈具殺傷力之槍枝犯行，與綽號「寶哥」者具
    有犯意聯絡及行為分擔，而論以共同正犯，顯有違誤。被告
    執前詞否認有上開非法製造改造手槍之犯行，雖無理由，惟
    原判決既有上開違誤之處，自屬不能維持，應由本院將原判
    決撤銷改判。
四、爰審酌被告雖知槍枝屬高度危險物品，稍有不慎，容易危害
    自己及他人之生命、身體安全，仍為前開非法製造槍枝之行
    為，對於社會治安造成潛在危害甚鉅，對於他人生命、身體
    安全構成嚴重威脅，影響社會治安甚鉅，並酌以本案被告製
    造手槍完成之數量為1支，及被告否認犯行，然尚無證據證
    明被告已實際使用該槍枝從事違法行為之犯罪後態度及犯罪
    所生之危害；暨其自述具國中肄業學歷之智識程度、入監執
    行前從事油漆、檳榔攤、車行等工作，每月收入約4至5萬元
    、離婚、育有1名未成年子女之生活狀況（見原審卷第214頁
    ）等一切情狀，量處如主文第2項所示之刑，並就所處罰金
    部分諭知易服勞役之折算標準。
五、沒收部分：
　㈠扣案如附表編號1所示具有殺傷力之改造手槍1支（含彈匣2個
    ），係槍砲彈藥刀械管制條例第4條第1項第1款所稱之槍砲
    ，依同條例第5條之規定，非經中央主管機關許可不得製造
    或持有，而屬違禁物，不問屬於犯人與否，應依刑法第38條
    第1項規定，宣告沒收。
　㈡扣案如附表編號2所示之非制式子彈9顆，經試射鑑定結果，3
    顆雖可擊發，惟發射動能均不足，認不具殺傷力；6顆，均
    無法擊發，認不具殺傷力，此有內政部警政署刑事警察局10
    7年4月2日刑鑑字第1070003534號鑑定書、107年9月11日刑
    鑑字第1070071582號函各1份（見偵卷第88頁、第114頁）在
    卷可稽。是前揭非制式子彈9顆，均非屬違禁物，爰均不予
    宣告沒收，附此敘明。
據上論斷，應依刑事訴訟法第369條第1項前段、第364條、第299
條第1項前段，槍砲彈藥刀械管制條例第8條第1項（修正前)，刑
法第11條前段、第47條第1項、第42條第3項、第38條第1項，判
決如主文。
本案經檢察官謝珮汝提起公訴，檢察官乙○○到庭執行職務。
中　　華　　民　　國　 110　　年　　4 　　月　　27　　日
            刑事第五庭    審判長法　官  鄭  永  玉
    　　　　　　　　　　　　　　法　官  周  莉  菁
  　　　　　　　　　　　　　　　法　官  卓  進  仕
以上正本證明與原本無異。     
如不服本判決應於收受送達後20日內向本院提出上訴書狀，其未
敘述上訴之理由者，並得於提起上訴後20日內向本院補提理由書
（均須按他造當事人之人數附繕本）「切勿逕送上級法院」。
                                書記官  廖  家  莉 
中　　華　　民　　國　　110 　年　　4 　　月　　28　　日

附錄本案論罪科刑法條:
槍砲彈藥刀械管制條例第8條（修正前）
未經許可，製造、販賣或運輸鋼筆槍、瓦斯槍、麻醉槍、獵槍、
空氣槍或第4條第1項第1款所定其他可發射金屬或子彈具有殺傷
力之各式槍砲者，處無期徒刑或5年以上有期徒刑，併科新臺幣1
千萬元以下罰金。
未經許可，轉讓、出租或出借前項所列槍枝者，處5年以上有期
徒刑，併科新臺幣1千萬元以下罰金。
意圖供自己或他人犯罪之用，而犯前二項之罪者，處無期徒刑或
7年以上有期徒刑，併科新臺幣1千萬元以下罰金。
未經許可，持有、寄藏或意圖販賣而陳列第 1 項所列槍枝者，
處3年以上10年以下有期徒刑，併科新臺幣7百萬元以下罰金。
第1項至第3項之未遂犯罰之。
犯第1項、第2項或第4項有關空氣槍之罪，其情節輕微者，得減
輕其刑。

附表：
編號       物品名稱 數量           鑑定結果  1 改造手槍（槍枝管制編號：0000000000號，含彈匣2個） 1支 認係改造手槍，由仿半自動手槍製造之槍枝，換裝土造金屬槍管而成，擊發功能正常，可供擊發適用子彈使用，認具殺傷力（見偵卷第88頁）。  2 非制式子彈（由金屬彈殼組合約9.0mm 金屬彈頭而成） 9顆 採樣試射結果，3 顆雖可擊發，惟發射動能均不足，認不具殺傷力；6 顆，均無法擊發，認不具殺傷力（見偵卷第88、96頁、第114 頁）。